臺灣高等法院臺中分院刑事判決　　　　　　　　　九十二年度上訴字第二三四一號
　　上　訴　人
　　即　被　告　乙○○
右上訴人因搶奪案件，不服臺灣台中地方法院九十二年度訴字第二二七六號中華民國
九十二年十一月十九日第一審判決（起訴案號：臺灣台中地方法院檢察署九十二年度
偵字第一五六七八號），提起上訴，本院判決如左：
    主      文
原判決關於乙○○共同搶奪及定執行刑部分均撤銷。
乙○○共同意圖為自己不法之所有，而攜帶兇器，搶奪他人之動產，處有期徒刑壹年
貳月。扣案之尖銳工具及短刀各壹支均沒收。
    事      實
一、乙○○前於民國 (下同 )九十年間先後犯搶奪罪及竊盜罪，分別經臺灣臺中地方
    法院判處有期徒刑二年、有期徒刑十月確定，嗣經臺灣臺中地方法院裁定應執行
    有期徒刑二年八月，並入監執行，甫於九十二年一月三十日假釋出獄並付保護管
    束，將於九十三年二月二十八日期滿，詎乙○○於保護管束期間仍不知悔改，於
  九十二年八月五日清晨五時許，與劉宏裕共同在臺中縣豐原市○○路上徒步閒逛
    ，同日清晨六時十分許行經豐勢路二段某處，斯時劉宏裕正與乙○○隔街距離約
    五、六十公尺，乙○○見被害人陳林美珠所有車牌號碼為ＱＹＦ—０二三號輕型
    機車停放於豐勢路旁，竟基於意圖為自己不法所有之單獨犯意，持其所有前端磨
    平成尖銳形狀客觀上具有危險性可供作兇器使用之工具乙支，插入該機車之電門
    鎖，啟動引擎駛離原處，竊取該機車，以供代步之用 (竊盜部分業經判決確定 )
    ，劉宏裕明知該機車係贓車竟乃收受乘騎 (業經判決確定 )。同日清晨六時三十
    分許，劉宏裕騎乘該贓車搭載乙○○ (機車置物欄內置放乙○○所有客觀上可供
    兇器使用之短刀一支，非槍砲彈藥刀械管制條例之刀械 )行經臺中縣豐原市○○
    路一００巷之巷口前，見丙○○獨自騎乘腳踏車行經該處，認為有機可趁，二人
    另萌不法所有之意圖，基於犯意聯絡，由劉宏裕騎乘該贓車自左後方靠近丙○○
    ，並佯稱丙○○東西掉了，俟丙○○停車往後看不及防備、抗拒之際，由坐在後
    座之乙○○動手搶奪丙○○所有置放於腳踏車前置物籃內之背包一只（內有行動
    電話乙支、手錶乙只等財物，嗣已發還丙○○），得手後正欲離去之際，適有巡
    邏員警路過該處而當場逮捕渠等二人，並扣得前揭乙○○所有客觀上可供作兇器
    使用之尖銳工具及短刀各乙支，因而查悉上情。
二、案經臺中縣警察局豐原分局報請臺灣臺中地方法院檢察署檢察官偵查起訴。
    理      由
一、右揭犯罪事實，迭據被告乙○○於警訊、偵查及本院審理時坦承不諱，核與證人
    丙○○、周建岑於本院調查時結證情節相符，並有贓物領據、現場照片及扣案物
    品照片在卷及尖銳工具、短刀各一支扣案可資佐證，被告乙○○之自白與事實相
    符，自堪採信，雖被告辯稱未攜帶兇器行搶，惟被告搶奪證人丙○○時確攜帶扣
    案之尖銳工具及短刀，而刑法攜帶兇器搶奪，只須搶奪時攜帶兇器即成立，並不
    以持之行搶為必要，被告所辯自不足採。綜上所述，本件事證明確，被告乙○○
    犯行，應堪認定。
二、按扣案之工具極尖銳，短刀則極銳利，客觀上均足供兇器使用，被告攜帶行搶，
    核其所為，係犯刑法第三百二十六第一項之加重搶奪罪，被告與劉宏裕間有犯意
    之聯絡及行為之分擔，為共同正犯，原審予以論罪科刑，固非無見，惟查扣案之
    短刀係被告所有並攜帶搶奪，原審未予論述亦未宣告沒收，尚有未洽，被告上訴
    否認攜帶兇器犯搶奪罪，雖無理由，然原審判決此部分既有如上未當之處，應由
    本院將原審此部分及定執行部分撤銷改判，爰審酌被告乙○○素行不佳，於保護
    管束期間，為圖謀自身之不法利益，攜帶兇器行搶，嚴重危害社會治安，所搶奪
    財物之價值非鉅，犯罪後坦承犯行，態度尚稱良好，所搶奪之物已交由被害人領
    回等一切情狀，量處如主文第二項所示之刑。扣案之尖銳工具及短刀各一支，係
    被告乙○○所有，犯罪使用之物，業據被告乙○○供明在卷，依刑法第三十八條
    第一項第二款規定宣告沒收。
三、據上論斷，應依刑事訴訟法第三百六十九條第一項前段、第三百六十四條、第二
    百九十九條第一項前段、刑法第二十八條、第三百二十六條第一項、第三十八條
    第一項第二款，判決如主文。
    本案經檢察官甲○○到庭執行職務。
中      華      民      國      九十三  年      一      月      二十九  日
                                臺灣高等法院臺中分院刑事第九庭
                                      審判長法  官  陳  筱  珮
                                            法  官  張  國  忠
      法　官　康　應　龍
右正本證明與原本無異。
如不服本判決應於收受送達後十日內向本院提出上訴書狀，其未敘述上訴之理由者並
得於提起上訴後十日內向本院補提理由書（均須按他造當事人之人數附繕本）。
                                            書記官　黃　薰　慧
中      華      民      國      九十三  年      二      月      二      日
附錄論罪科刑法條
刑法第三百二十六條
犯前條第一項之罪，而有第三百二十一條第一項各款情形之一者，處一年以上七年以
下有期徒刑。
                                                                        Ａ
